臺灣新竹地方法院刑事判決
                                       111年度訴字第82號
公  訴  人  臺灣新竹地方檢察署檢察官
被      告  莊財翔


上列被告因違反毒品危害防制條例案件，經檢察官提起公訴（11
0年度偵字第11360號），被告於本院準備程序為有罪之陳述，經
本院裁定進行簡式審判程序獨任審理，判決如下：
    主  文
甲○○成年人對未成年人犯轉讓第二級毒品罪，累犯，處有期徒刑
陸月。
    事  實
一、甲○○為年滿20歲之成年人，其明知少年汪○凱（94年12月生
    ，真實姓名及年籍均詳卷）係未成年人，亦明知甲基安非他
    命係毒品危害防制條例所管制之第二級毒品，非經許可不得
    擅自轉讓予他人，竟基於轉讓第二級毒品甲基安非他命之犯
    意，於民國110年2月25日前之2月下旬某日某時許，在汪○凱
    位於新竹縣竹東鎮光武街住處（住址詳卷）房間內，轉讓甲
    基安非他命約0.1公克予汪○凱以玻璃球燒烤甲基安非他命而
    吸食煙霧之方式施用。
二、案經新竹縣政府警察局移送臺灣新竹地方檢察署檢察官偵查
    起訴。
    理  由
一、本件被告甲○○所犯之罪，並非法定刑為死刑、無期徒刑或
    最輕本刑3 年以上有期徒刑之罪，亦非高等法院管轄第一審
    之案件，而被告於準備程序進行中就被訴事實已為有罪之陳
    述，經本院告知簡式審判程序之旨，並聽取檢察官及被告之
    意見後，本院乃依刑事訴訟法第273 條之1 第1 項規定，裁
    定進行簡式審判程序，合先敘明。
二、訊據被告對上開轉讓第二級毒品之犯行迭於警詢及偵查中、
    本院準備及簡式審判程序時均坦承不諱（見偵卷第6-8頁反
    面、第47-47頁反面；本院卷第26頁、第30頁），復有證人
    即少年汪○凱於警詢及偵查中、證人即汪○凱之母汪○萱於警
    詢中之證述(見偵卷第9-16頁、第35-36頁)可佐，並有法務
    部法醫研究所110年3月29日法醫毒字第1106101355號毒物化
    學鑑定書、新竹縣政府警察局勘查採證同意書、毒品犯罪嫌
    疑人尿液採驗作業管制紀錄表（檢體編號：B110024）各1份
    在卷可參（見偵卷第17-19頁），本件犯行至堪認定，應依
    法論科。
三、被告於行為時係成年人，而少年汪○凱為94年12月生之未成
    年人，是核被告所為，係犯毒品危害防制條例第8 條第2 項
    、第9 條第1 項之成年人對未成年人轉讓第二級毒品罪。被
    告轉讓第二級毒品前持有第二級毒品之低度行為，為轉讓第
    二級毒品之高度行為所吸收，不另論罪。另成年人轉讓甲基
    安非他命予未成年人，而應依毒品危害防制條例第9條第1項
    之規定加重其刑至二分之一時，其法定本刑已較藥事法第83
    條第1項之罪之法定本刑為重，則本於「重法優於輕法」之
    法理，自應逕行適用毒品危害防制條例第9條第1項、第8條
    第2項之規定，而無再適用藥事法第83條第1項之餘地，附此
    敘明。　
四、被告前於104年間，因施用毒品案件，經臺灣桃園地方法院
    以104年度壢簡字第1193號判決判處有期徒刑3月確定，嗣於
    105年6月20日易科罰金執行完畢等情，有臺灣高等法院被告
    前案紀錄表1 份在卷可考，其於徒刑執行完畢後於5 年內故
    意再犯本件有期徒刑以上之罪，屬累犯。又被告於前有多次
    施用毒品經判決確定之前案紀錄，顯見其再犯率甚高，刑罰
    反應力薄弱，先前所處之刑罰難收矯治之效，依照釋字第77
    5 號解釋意旨，本院認應完全適用刑法第47條第1 項之規定
    加重其刑。
五、被告於偵查及歷次審判中，就上開轉讓第二級毒品犯行均自
    白犯罪，應依毒品危害防制條例第17條第2項之規定減輕其
    刑。被告有前開加重減刑之規定適用，爰刑法第71條第1 項
    先加後減之。　　
六、爰審酌被告無視政府之禁毒政策，明知毒品危害身心甚劇，
    仍任意轉讓予未成年人，助長他人沉迷毒癮，且一經成癮，
    甚且影響社會治安，危害深遠，所為實值非難；惟念及其犯
    後坦承犯行，態度尚可，轉讓毒品之數量非鉅，兼衡其自承
    教育程度為國中畢業，案發迄今均在家中經營之店內幫忙，
    月收新臺幣3-4萬元，未婚，無未成年子女，現與母親同住
    ，暨本件犯罪之動機、目的、手段等一切情狀，量處如主文
    所示之刑。另被告雖受6個月以下有期徒刑之宣告，但被告
    所犯為成年人對未成年人轉讓第二級毒品罪，應依毒品危害
    防制條例第9條第1項規定予以加重其刑，因係分則加重之性
    質，其法定刑有期徒刑部分加重之結果，即非同條例第8條
    第2項所定「最重本刑為5年以下有期徒刑以下之刑之罪」，
    與刑法第41條第1項規定得易科罰金之規定不符，自不得諭
    知易科罰金之折算標準，附此敘明。
據上論斷，應依刑事訴訟法第273 條之1 第1 項、第299 條第1
項前段，判決如主文。
本案經檢察官葉子誠提起公訴，檢察官黃嘉慧到庭執行職務。
中    華    民    國   111    年    2     月    25    日
                  刑事第六庭  法  官  林涵雯
以上正本證明與原本無異。
如不服本判決應於收受本判決後20日內向本院提出上訴書狀，上
訴書狀應敘述具體理由。上訴書狀未敘述上訴理由者，應於上訴
期間屆滿後20日內補提理由書狀於本院(均須按他造當事人之人
數附繕本 )「切勿逕送上級法院」。 
中　　華　　民　　國　　111 　年　　2 　　月　　25　　日
                              書記官  林汶潔
附錄本案論罪科刑法條：
毒品危害防制條例第8條
轉讓第一級毒品者，處一年以上七年以下有期徒刑，得併科新臺
幣一百萬元以下罰金。
轉讓第二級毒品者，處六月以上五年以下有期徒刑，得併科新臺
幣七十萬元以下罰金。
轉讓第三級毒品者，處三年以下有期徒刑，得併科新臺幣三十萬
元以下罰金。
轉讓第四級毒品者，處一年以下有期徒刑，得併科新臺幣十萬元
以下罰金。
前四項之未遂犯罰之。
轉讓毒品達一定數量者，加重其刑至二分之一，其標準由行政院
定之。
毒品危害防制條例第9條
成年人對未成年人販賣毒品或犯前三條之罪者，依各該條項規定
加重其刑至二分之一。
明知為懷胎婦女而對之販賣毒品或犯前三條之罪者，亦同。
犯前五條之罪而混合二種以上之毒品者，適用其中最高級別毒品
之法定刑，並加重其刑至二分之一。